# 请教陈老师关于PPP项目核算相关问题

提问人：wj09kj1 时间：2016-08-31 18:21:46
我公司 2016 年新生较多PPP项目公司，目前对相关会计核算不太把握，想问一些相关问题： 根据《企业会计准则解释第 2 号》相关规定，PPP项目公司核算可以根据具体的情况选择金融资产模式或无形资产模式。 假设项目公司工程项目由建筑公司建设。政府的付费模式为可用性付费=投资成本+投资收益，在项目开始运营后分 9 年 36 个月付清。 问题： 1.如PPP项目公司按照金融资产模式核算，确认“借：长期应收款 贷：应付账款；借：长期应收款 贷：主营业务收入 贷：应交税费 ” 时是否需要确认未实现融资收益。 2.过程中与政府结算时是否需要向政府开具发票，开什么税率的发票。 3.项目移交时还会涉及什么交什么税。

回答人：chenyiwei
关于PPP的会计核算问题，我前几天在本版面上发过相关资料的，你可以搜索一下。 税务处理问题请咨询税务专业人士。

提问人：lbwl 时间：2017-02-21 18:55:52
陈版能把您发的ppp资料给个链接吗，谢谢

回答人：chenyiwei
现在已经出了正式的书《PPP项目会计核算方法探讨》，你到各大网上书店买一本即可。